【裁判字號】    98,審事聲,37
【裁判日期】    980423
【裁判案由】    給付工程款
【裁判全文】
臺灣臺北地方法院民事裁定            98年度審事聲字第37號
異  議  人  戊○○
（即債權人）
相  對  人  皓宇興有限公司
（即債務人）
法定代理人  丁○○
相  對  人  筌淯工程有限公司
法定代理人  乙○○
相  對  人  甲○○
            丙○○
上列當事人間給付工程款事件，抗告人對於中華民國98年1月12
日本院司法事務官所為97年度司促字第191號裁定聲明異議，本
院裁定如下：
    主  文
原裁定廢棄。
    理  由
一、按支付命令之聲請，除應表明當事人及法院外，衹須表明請
    求之標的並其數量及請求之原因、事實，以及應發支付命令
    之陳述，此觀民事訴訟法第511條之規定自明。因債務人依
    同法第516條對支付命令得不附理由提出異議，故債權人在
    督促程序就其所主張之事實毋庸舉證，其債權憑證之有無，
    與應否許可發支付命令無關，最高法院61年台抗字第407號
    著有裁判意旨可資參照。
二、本件異議意旨略以：伊於提出支付命令聲請時，已於民國97
    年12月30日民事支付命令聲請狀中陳明請求之標的並其數量
    請求之原因、事實以及應發支付命令之陳述，依最高法院61
    年台抗字第407號裁判意旨之見解，僅依據伊所片面主張之
    原因事實且毋庸舉證，本院即應發給伊支付命令。原審卻以
    伊未提出相當證據使本院相信伊請求之原因事實為真實之義
    務，而駁回伊支付命令之聲請，顯與前揭意旨相違背，為此
    依法聲明異議，並聲明：原裁定廢棄。
三、經查，支付命令之聲請，除應表明當事人及法院外，衹須表
    明請求之標的並其數量及請求之原因、事實，以及應發支付
    命令之陳述，此觀諸民事訴訟法第511條之規定自明，故債
    權人在督促程序就其所主張之事實既毋庸舉證，亦即支付命
    令僅需就債權人請求之事項為形式上之審查。原審以異議人
    未提出任何資料以作為判斷聲請有無理由之依據，而以裁定
    駁回異議人之聲請，揆諸首揭最高法院61年台抗字第407號
    裁判意旨，原審自不能以異議人未提出資料為由，認為異議
    人未盡表明之責。從而，原審以異議人未依法釋明請求核發
    支付命令之依據及相關證明，依民事訴訟法第513條第1項規
    定裁定駁回其聲請，為無理由。
四、綜上所述，本院司法事務官以異議人未提出資料以釋明請求
    核發支付命令之依據及相關證明為由，駁回異議人之聲請，
    容有未洽。本件異議人聲明異議，為有理由，爰由本院將原
    裁定廢棄，發回原法院另為適法之裁定。
 。
五、爰依民事訴訟法第240條之4第3項，裁定如主文。
中    華    民    國    98    年    4     月    23    日
                  民事第六庭    法  官  黃柄縉
以上正本係照原本作成
如不服本裁定應於送達後10日內向本院提出抗告狀，並繳納抗告
費新臺幣1,000元，對於本件裁定再為抗告，僅得以其適用法規
顯有錯誤為理由，並經原法院之許可者為限。
中    華    民    國    98    年    4     月    23    日
                                書記官  蔡凱如


司法院資訊處製作；財團法人民間司法改革基金會備份。
